臺灣士林地方法院刑事判決
110年度金訴字第156號
公  訴  人  臺灣士林地方檢察署檢察官
被      告  呂心妤


選任辯護人  張峪嘉律師
            柏有為律師
上列被告因違反洗錢防制法等案件，經檢察官提起公訴（109年
度偵字第17705號）及移送併辦（110年度偵字第3386號），本院
判決如下：
    主  文
呂心妤幫助犯洗錢防制法第十四條第一項之洗錢罪，處有期徒刑
參月，併科罰金新臺幣參萬元，罰金如易服勞役，以新臺幣壹仟
元折算壹日。緩刑貳年。
    事  實
一、呂心妤依一般社會生活經驗，應知悉金融機構帳戶為個人信
    用、財產之重要表徵，具有一身專屬性質，申設金融機構帳
    戶亦無特殊條件限制，任何人得同時在不同金融機構申設多
    數帳戶供己使用，並可預見將銀行帳戶提供不詳人使用，可
    能遭犯罪集團利用為收取、提領財產犯罪贓款之犯罪工具，
    並持以掩飾、隱匿詐欺犯罪所得之來源，竟仍基於縱使他人
    將其提供之銀行帳戶用以從事詐欺取財、洗錢等犯罪行為，
    亦不違反其本意之幫助詐欺及幫助洗錢犯意，於民國109年9
    月9日，以每個銀行帳戶每10天新臺幣（下同）1萬1,000元
    之代價，將其所申辦之附表所示4個銀行帳戶（下稱本案4個
    銀行帳戶）之存摺、提款卡提供予某真實姓名及年籍均不詳
    、自稱「周靜梓」之詐騙集團成員，並配合更改密碼，以供
    「周靜梓」使用。嗣「周靜梓」取得如本案4個銀行帳戶之
    存摺、提款卡及密碼後，「周靜梓」及所屬詐騙集團成員，
    即分別於附表「遭詐騙之時間及方式」欄所示之時間，對如
    附表「告訴人」欄所示之人施以如附表所示詐術，致渠等因
    而陷於錯誤，分別依指示於附表「匯款時間」欄所示之時間
    ，將附表「匯款金額」欄所示金額之款項匯入呂心妤提供之
    如附表所示帳戶內，旋即遭不詳詐欺集團成員提領殆盡。嗣
    因附表「告訴人」欄所示之人發覺遭詐騙而報警處理，始查
    悉上情。
二、案經如附表所示之人告訴暨臺北市政府警察局士林分局報告
    臺灣士林地方檢察署檢察官偵查起訴及移送併辦。
    理  由
壹、證據能力部分
    被告以外之人於審判外之陳述，雖不符前4 條之規定，而經
    當事人於審判程序同意作為證據，法院審酌該言詞陳述或書
    面陳述作成時之情況，認為適當者，亦得為證據，刑事訴訟
    法第159條之5第1項定有明文。本案據以認定被告呂心妤犯
    罪之供述證據，有關被告以外之人於審判外之陳述，檢察官
    、被告及其辯護人在本院準備程序時均表示同意作為證據（
    本院110年度金訴字第156號卷【下稱本院卷】卷二第22頁至
    第37頁），復經本院審酌認該等證據之作成無違法、不當或
    顯不可信之情況，而非供述證據亦非公務員違背法定程序所
    取得，依刑事訴訟法第159 條之5規定、第158條之4規定之
    反面解釋，均有證據能力，合先敘明。
貳、實體部分
一、認定事實之證據及理由
　　訊據被告固坦承於前揭時、地，將本案4個銀行帳戶之存摺
    、提款卡提供予「周靜梓」，並配合「周靜梓」之要求更改
    密碼等情，惟矢口否認有何幫助詐欺或幫助洗錢之犯行，辯
    稱：我透過臉書社團看到凱基證券公司徵求業務員的徵才訊
    息，於是就加line帳號「ZJZ221」，後來就有一位自稱「周
    靜梓」之人跟我聯繫，說工作內容是提供銀行帳戶給公司，
    我就將本案4個銀行帳戶的存摺及提款卡寄送過去並配合更
    改密碼，我是應徵工作，我沒有幫助詐騙云云（臺灣士林地
    方檢察署109年度偵字第17705號卷【下稱偵卷】第12頁背面
    、第17頁、第237頁至第239頁、本院卷一第137頁、卷二第2
    2頁）；其辯護人則為其辯護稱：被告是在臉書上看到徵才
    廣告才會提供帳戶給他人，被告先前僅有打工經歷，並無正
    式謀職經驗，被告誤以為是正常求職廣告，並未預見提供帳
    戶會遭到詐騙集團成員使用，另外聯繫過程中被告曾詢問「
    周靜梓」有無合約書及表示希望能到分行面交銀行帳戶之存
    摺，被告也表示要繼續使用提款卡，甚且被告在帳號遭到扣
    款38元時，亦立即通知「周靜梓」，其發覺有異後亦主動報
    案，足認被告亦係遭到詐騙，其主觀上並無幫助詐欺或幫助
    洗錢之故意云云（本院卷一第119頁至第128頁、第137頁、
    卷二第32頁）。經查：
  ㈠本件被告於109年9月9日前不久之某時許，與真實姓名及年籍
    均不詳、自稱「周靜梓」之人聯繫後，即於109年9月9日將
    其所申設之本案4個銀行帳戶之存摺及提款卡寄送予「周靜
    梓」所指定之人，並配合將密碼更改為「135135」等節，業
    經被告坦承在卷（偵卷第11頁至第18頁、第237頁、本院卷
    二第22頁），並有被告所提出LINE對話紀錄截圖共32張（偵
    卷第245至307頁）在卷可佐；而附表所示之告訴人共8人，
    分別於附表所示遭詐騙時間，經真實姓名年籍不詳之詐騙集
    團成員施以如附表所示詐術，致渠等均陷於錯誤，各依指示
    於附表所示匯款時間，匯款如附表所示金額至如附表所示被
    告所申設之銀行帳戶，該等款項旋遭詐欺集團成員提領殆盡
    等節，亦經如附表各編號所示證人即告訴人證述屬實（詳附
    表「證據列表」欄所載證據資料），並有前開告訴人之匯款
    證明（詳附表「證據列表」欄所載證據資料）、彰化商業銀
    行股份有限公司作業處109年9月29日彰作管字第1092000774
    0號函及附件：被告所申設之彰化銀行帳號00000000000000
    號帳戶之客戶基本資料查詢及止扣明細查詢（偵卷第31至35
    頁）、臺灣新光商業銀行股份有限公司集中作業部109年9月
    29日新光銀集作字第1090071521號函及附件：被告所申設之
    新光銀行帳號0000000000000號帳戶之客戶資料查詢-基本資
    料及存提交易明細查詢明細表（偵卷第37至41頁）、臺北市
    政府警察局士林分局109年10月15日北市警士分刑字第10930
    37117號函及附件：被告所申設之國泰世華銀行帳號0000000
    00000號帳戶之客戶資料查詢（一）及對帳單（偵卷第223至
    227頁）、臺北市政府警察局士林分局109年10月13日北市警
    士分刑字第1093036829號函及附件：被告所申設之台新銀行
    帳號00000000000000號帳戶之開戶資料、交易明細（偵卷第
    229至234頁）等資料附卷可考，是詐騙集團成員分別以附表
    所示方式，對附表所示各編號告訴人等實施詐欺取財犯行，
    且被告所申設之本案4個銀行帳戶均成為該詐騙集團掩飾及
    取得犯罪所得之工具等情，應堪認定。
  ㈡按刑法上故意，分直接故意（確定故意）與間接故意（不確
    定故意），行為人對於構成犯罪之事實，明知並有意使其發
    生者，為直接故意；行為人對於構成犯罪事實，預見其發生
    而其發生並不違背其本意者，為間接故意。又間接故意與有
    認識過失之區別，在於二者對構成犯罪事實，雖均預見其能
    發生，但前者對其發生，並不違背其本意，後者則確信其不
    發生。又金融機構帳戶，事關個人財產權益之保障，個人金
    融帳戶之存摺、提款卡及密碼具專屬性及私密性，多僅本人
    始能使用，縱偶有特殊情況須將自己帳戶之資料告知他人者
    ，亦必與該收受之人具相當信賴關係，並確實瞭解其用途，
    並無任意交付與他人使用之理，且我國金融機構眾多，一般
    人均可自由申請銀行帳戶使用，是依一般人之社會生活經驗
    ，如係來源正當之款項，大可自行申辦銀行帳戶使用，若不
    自行申請銀行帳戶使用，反而支付代價取得他人之銀行帳戶
    使用，就該銀行帳戶內款項可能係詐欺所得等不法來源，當
    有合理之預期。況詐欺集團利用人頭帳戶取得詐騙贓款及洗
    錢，業經報章媒體多所披露，並屢經政府及新聞為反詐騙之
    宣導，是一般具有通常智識之人，應均可知支付對價向他人
    取得網路銀行帳戶使用者，多係藉此取得及掩飾不法犯罪所
    得。從而，倘若行為人將自己銀行帳戶之存摺及提款卡提供
    予他人，並告知他人提款卡密碼供其使用，對於他人使用帳
    戶之原因，客觀情狀上已與社會常情不符，行為人又未確實
    查證之情況下，主觀上已然預見自己帳戶可能成為犯罪者遂
    行犯罪之工具，於此情形下，仍同意他人使用其銀行帳戶取
    得及轉出來源不明之款項，在法律評價上，其主觀心態即與
    默認犯罪結果發生無異，而屬「間接故意」（即「不確定故
    意」）。查：
　⒈觀諸被告與「周靜梓」在LINE上對話內容，於被告詢問工作
    內容後，「周靜梓」即回覆稱工作內容為租用帳戶供出入帳
    使用，1本帳戶是10天發放1萬1,000元之薪資報酬，只是單
    純提供帳戶給公司會員投注使用，沒有任何風險，不需要你
    帳戶有錢，只需要存簿跟提款卡能夠正常使用等內容，被告
    見此工作內容則回覆稱「有合約書嗎？」、「可以當面給予
    嗎？」、「到你們分行之類的繳交東西」、「您是凱基證券
    ....的？」等內容，此有被告與「周靜梓」之LINE對話內容
    擷圖照片附卷可查（偵卷第245頁至第253頁），是依上開對
    話，「周靜梓」所提供工作內容僅為單純提供銀行帳戶供其
    使用，即可每10天獲取1萬1,000元固定薪資之酬勞，然現今
    社會申辦銀行帳戶並非難事，倘若係合法正常使用，自可於
    網路上向各金融單位申設，且僅需最低存款門檻即可，無須
    支付任何費用，何須以此非低之對價取得他人之銀行帳戶使
    用，顯然「周靜梓」取用銀行帳戶之目的係從事不法活動甚
    明；而被告於本案發生時業已成年，其教育程度為馬偕護專
    畢業，擔任溫德餐廳外場工讀生，月薪約為3萬3,000元，並
    曾申辦至少本案4個銀行帳戶使用等情，業經被告供明在卷
    （偵卷第239頁、本院卷二第104頁），堪認被告乃具有一般
    智識能力之人，亦非毫無工作經驗，其正當工作之薪資、工
    時，與其交付銀行帳戶資料所付出之勞力與所獲得之報酬間
    ，有極大之落差，衡諸現今社會工作競爭激烈，竟有不需勞
    動只需將銀行帳戶資料交給對方使用，即可獲取高額報酬之
    工作，已難認合於情理，被告更自承：因為我問的問題對方
    都有回答，我就是相信他們云云（偵卷第325頁），是被告
    在完全不了解對方真實姓名、年籍，與對方素不相識未曾謀
    面，且未為任何查證之情況下，僅為貪圖提供帳戶即可獲取
    薪資報酬之利益，率爾將本案4個銀行帳戶資料提供對方使
    用，縱無證據證明被告明知該人之犯罪態樣係以該銀行帳戶
    供詐欺之用，已足見被告顯具縱有人以本件4個銀行帳戶實
    施詐欺犯罪亦不違背其幫助詐欺之本意甚明。
　⒉再者，被告於與「周靜梓」對話過程中曾要求「周靜梓」提
    供合約書或當面交付帳戶，並詢問對方與凱基銀行之關係，
    業如前述，而被告就此亦自承：我之所以詢問對方與凱基銀
    行間之關係，並且希望面交，是因為我害怕被騙，也怕存摺
    給他們之後拿不回來云云（偵卷第324頁至第325頁），可知
    被告並非毫無戒心之人；復核被告於109年9月9日提供本案4
    個銀行帳戶資料前，該等帳戶內餘額均甚低，此有本案4個
    銀行帳戶之交易明細可佐 ，可見被告係認自己並無損失之
    虞，即罔顧其他潛在被害人遭詐欺集團持本案4個銀行帳戶
    實行財產犯罪因而失財之高度風險，於毫不在意所應徵之公
    司成員實際從事何種活動等重要資訊之心態下，恣意將具有
    專屬性之銀行帳戶予素未謀面之人使用，容任他人以其交付
    之本案4個銀行帳戶供作不法使用，主觀上存有幫助詐欺之
    不確定故意，至為明確。
　⒊而被告對於提供本案4個銀行帳戶帳戶之資料，可能被利用為
    詐欺取財之犯罪工具，已有所預見，業如前述，其主觀上並
    知悉金融機構帳戶之提款卡及密碼，功能即在以該銀行帳戶
    作為轉入轉出金錢使用，是被告對於本案4個銀行帳戶可能
    作為對方收受、轉出特定犯罪所得，並藉由本案4個銀行帳
    戶製造金流斷點，規避司法偵查，當同可預見，然卻仍提供
    本案4個銀行帳戶之資料，使詐欺成員得以用該等銀行帳戶
    轉出交易方式轉出詐欺所得款項而製造金流斷點，隱匿、掩
    飾犯罪所得去向，其有容任幫助洗錢之不確定故意，亦堪認
    定。　　　
　㈢被告及辯護人雖辯稱被告係因求職被騙，並以前詞置辯，然
    查：
　⒈就本案而言，被告稱係經臉書求職廣告，而與LINE自稱「周
    靜梓」之人聯繫，被告於與「周靜梓」間並無何信任基礎之
    前提下，既未與對方見面確認身分，復未親自前往應徵公司
    或其他任何查證之舉，即輕率配合對方；況被告雖亦請求「
    周靜梓」提供合約書供其審認，然「周靜梓」提供合約書後
    ，並未要求被告簽名並回傳，被告亦未主動詢問是否要將合
    約書回傳等細節，且由「周靜梓」所提供之合約書內容，亦
    無法確認合約相對人為凱基證據公司，此有前開對話及被告
    所提出之合約書（偵卷第245頁至第307頁、第329頁）可佐
    ，實難認其主觀上有何確信對方非詐欺集團之合理依據。
　⒉至被告係查知本案4個銀行帳戶可能作為詐騙使用後，始於10
    9年9月13日前往辦理掛失並報案等情，此亦為被告所自承（
    偵卷第12頁、第18頁），並有台北市政府警察局士林分局蘭
    雅派出所受理刑事案件報案三聯單（偵卷第309頁）可佐，
    足見被告係確知本案4個銀行帳戶涉案遭列警示帳戶後始報
    警處理，自無從以此阻卻其前已具備之幫助詐欺取財及幫助
    洗錢之不確定故意，而無執此為有利於被告之認定。
  ㈣綜上各節勾稽以觀，被告提供本案4個銀行帳戶並配合變更提
    款密碼，容任該詐欺集團作為取得、保有詐得款項，並避免
    檢警追查洗錢使用之工具等情，至為灼然。被告及其辯護人
    上開所辯，均屬臨訟卸責之詞，不足採信。本件事證明確，
    被告犯行洵堪認定，應依法論科。　
二、論罪科刑：
  ㈠按刑法上之幫助犯，係對於犯罪與正犯有共同之認識，而以
    幫助之意思，對於正犯資以助力，而未參與實施犯罪之行為
    者而言（最高法院88年度台上字第1270號判決意旨參照）。
    刑法關於正犯、幫助犯之區別，係以其主觀之犯意及客觀之
    犯行為標準，凡以自己犯罪之意思而參與犯罪，無論其所參
    與者是否犯罪構成要件之行為，皆為正犯，其以幫助他人犯
    罪之意思而參與犯罪，其所參與者，苟係犯罪構成要件之行
    為，亦為正犯。如以幫助他人犯罪之意思而參與犯罪，其所
    參與者又為犯罪構成要件以外之行為，則為從犯（最高法院
    95年度台上字第3886號判決意旨參照）。查：本案被告將本
    案4個銀行帳戶交付予詐欺集團成員「周靜梓」，供該集團
    成員詐欺被害人取得財物之用，僅為他人詐欺取財犯行提供
    助力，尚無證據足以證明被告係以自己實施詐欺取財犯罪之
    意思，或與他人為詐欺取財犯罪之犯意聯絡，或有直接參與
    詐欺取財犯罪構成要件行為分擔等情事，揆諸前揭判決意旨
    ，被告應屬幫助犯詐欺取財無訛。
  ㈡按洗錢防制法所謂之洗錢，依同法第2 條規定，係指：意圖
    掩飾或隱匿特定犯罪所得來源，或使他人逃避刑事追訴，而
    移轉或變更特定犯罪所得；掩飾或隱匿特定犯罪所得之本
    質、來源、去向、所在、所有權、處分權或其他權益者；
    收受、持有或使用他人之特定犯罪所得者而言。查本案被告
    將本案4個銀行帳戶提供予「周靜梓」使用，嗣後被害人等
    雖受騙匯入款項，然此時之金流仍屬透明易查，在形式上無
    從合法化其所得來源，未造成金流斷點，尚不能達到掩飾或
    隱匿特定犯罪所得之來源、去向及所在之作用，惟在「周靜
    梓」或其所屬之詐欺集團其他成員將不法所得移轉至其他人
    頭帳戶或虛擬帳戶後，此時檢警僅能憑此追查至帳戶之所有
    人即被告，而無法繼續追查，因而產生掩飾、隱匿之洗錢效
    果。是以，被告將本案4個銀行帳戶提供予「周靜梓」使用
    時，已明知未來進出本案4個銀行帳戶之金流均與自己無關
    ，並可預見他人極有可能將本案4個銀行帳戶用作為洗白犯
    罪所得之工具，故而，雖無證據證明被告有參與後續移轉不
    法所得之行為，無從成立一般洗錢罪之直接正犯，然其將本
    案4個銀行帳戶提供予「周靜梓」，已為「周靜梓」實施前
    述之洗錢犯罪提供助力，依相同法理，被告所為，自亦應屬
    幫助犯一般洗錢罪無誤。
  ㈢核被告所為，係犯刑法第30條第1 項前段、第339 條第1 項
    之幫助詐欺取財罪及刑法第30條第1 項前段、洗錢防制法第
    14條第1 項之幫助一般洗錢罪。被告以一行為提供本案4個
    銀行帳戶，幫助詐欺集團詐欺如附表所示8名被害人之財物
    ，並掩飾、隱匿特定犯罪所得之去向及所在，而係以一行為
    觸犯數罪名，應僅能就被告上開行為為一次評價，以免重複
    評價其行為，是被告係一幫助行為同時觸犯上開數罪名，為
    想像競合犯，應依刑法第55條之規定，從一重之幫助一般洗
    錢罪處斷。被告係以幫助之意思而為上開構成要件以外之行
    為，為幫助犯，應依刑法第30條第2 項之規定，按正犯之刑
    減輕之。至於檢察官移送併辦部分，與已起訴部分犯罪事實
    有想像競合犯裁判上之一罪關係，本院自應併予審酌，附此
    敘明。
　㈣爰以行為人之責任為基礎，並審酌被告知悉現今詐騙案件盛
    行，竟任意將自己所有之帳戶提款卡及密碼提供予詐欺集團
    成員騙取財物之用，使如附表所示告訴人遭詐騙受害，紊亂
    社會正常交易秩序及交易安全，使不法之徒藉此輕易於詐騙
    後取得財物，藉此掩飾、隱匿詐欺犯罪所得之去向，令司法
    偵查機關難以追查詐欺犯罪人之真實身分以阻犯行，且所提
    供之帳戶資料多達4 個，助使詐欺集團詐騙共計8 名被害人
    ；兼衡被告並未坦承犯行之犯後態度，除本案外無其他刑事
    案件紀錄、素行尚佳（見卷附臺灣高等法院被告前案紀錄表
    ）等情，暨被告於本院審理時自述其智識程度為五專畢業，
    未婚、現與父母親同住，目前任職餐廳外場人員、月收入約
    3萬3,000元之家庭經濟狀況（本院卷二第104頁），暨其犯
    罪動機、目的、手段、告訴人所受損害及無證據顯示被告因
    而獲利（詳後述），及現已與告訴人謝宗憲、陳彥廷分別以
    5萬元、6 萬5,000 元成立和解，並已履行完畢，有本院110
    年12月15日訊問筆錄及和解筆錄可參等一切情狀，量處如主
    文所示之刑，並就併科罰金部分諭知易服勞役之折算標準。
　㈤末查被告前未曾因故意犯罪受有期徒刑以上刑之宣告，此有
    臺灣高等法院被告前案紀錄表在卷可憑，其因一時失慮，致
    罹刑典，其於犯後積極與告訴人達成和解，並已賠償到庭之
    告訴人謝宗憲、陳彥廷所受損害，業如前述，而取得告訴人
    謝宗憲、陳彥廷之諒解並同意給予緩刑之機會，而如附表所
    示其餘告訴人則經本院合法傳喚未到，而無法成立和解，有
    本院110年12月15日審理筆錄及訊問筆錄可參，諒其經此偵
    審教訓，當知所警惕，本院因認前開對被告所宣告之刑，以
    暫不執行為適當，爰依刑法第74條第1 項第1 款之規定併予
    宣告緩刑2年，以啟自新。　
三、沒收部分
　㈠被告固有將本案4個銀行帳戶資料提供詐欺集團成員遂行詐欺
    及洗錢之犯行，然否認就此部分有何實際獲得報酬之情事，
    復卷內事證，尚乏積極證據證明被告就此獲有報酬或因此免
    除債務，自無從遽認被告有何實際獲取之犯罪所得，爰不予
    諭知沒收或追徵其價額。
  ㈡按犯洗錢防制法第14條之罪，其所移轉、變更、掩飾、隱匿
    、收受、取得、持有、使用之財物或財產上利益，沒收之，
    洗錢防制法第18條第1項前段定有明文。此規定係採義務沒
    收主義，惟該條文並未規定「不問屬於犯罪行為人與否」均
    沒收之，自仍以屬於被告所得管領、處分者為限，始應予以
    沒收。查被告係將本案4個銀行帳戶交由他人使用，業經本
    院依積極證據詳加認定如上，而告訴人遭詐騙之部分款項，
    已經由詐欺集團成員提領，非屬被告所有，亦非在被告實際
    掌控中，是其就上開所隱匿之財物既不具所有權及事實上處
    分權，自無從依洗錢防制法第18條第1項規定宣告沒收。
據上論斷，應依刑事訴訟法第299條第1項，洗錢防制法第14條第
1 項，刑法第11條前段、第30條第1項前段、第2項、第339條第1
 項、第55條前段、第42條第3項前段、第74條第1項第1款，刑法
施行法第1條之1第1項，判決如主文。
本案經檢察官江耀民提起公訴，檢察官卓巧琦移送併辦，檢察官
江玟萱到庭執行職務。
中　　華　　民　　國　　111 　年　　1 　　月　　19　　日
                  刑事第五庭  審判長法  官  黃怡瑜
                                    法  官  黃瀞儀
                                    法  官  李郁屏
以上正本證明與原本無異。
如不服本判決，應於判決送達後20日內向本院提出上訴狀（應抄
附繕本），並應敘述具體理由。其未敘述上訴理由者，應於上訴
期間屆滿後20日內向本院補提理由書 (均須按他造當事人之人數
附繕本 )「切勿逕送上級法院」。告訴人或被害人如對於本判決
不服者，應具備理由請求檢察官上訴，其上訴期間之計算係以檢
察官收受判決正本之日期為準。
因疫情而遲誤不變期間，得向法院聲請回復原狀。
                                    書記官  李登寶
中　　華　　民　　國　　111 　年　　1 　　月　　19　　日
附錄本案論罪科刑之依據：
洗錢防制法第14條
有第二條各款所列洗錢行為者，處七年以下有期徒刑，併科新臺
幣五百萬元以下罰金。
前項之未遂犯罰之。
前二項情形，不得科以超過其特定犯罪所定最重本刑之刑。
中華民國刑法第30條
幫助他人實行犯罪行為者，為幫助犯。雖他人不知幫助之情者，
亦同。
幫助犯之處罰，得按正犯之刑減輕之。
中華民國刑法第339條
意圖為自己或第三人不法之所有，以詐術使人將本人或第三人之
物交付者，處五年以下有期徒刑、拘役或科或併科五十萬元以下
罰金。
以前項方法得財產上不法之利益或使第三人得之者，亦同。
前二項之未遂犯罰之。　　
附表
編號 告訴人 遭詐欺之時間及方式 匯款時間 匯款金額 （新臺幣，不含手續費） 匯入帳戶 證據及卷頁所在 1 謝宗憲 （起訴書附表編號1） 詐欺集團成員於09年9月11日17時32分許，佯裝為美麗心旅館、日盛銀行客服人員，佯稱帳務錯誤多刷款項，若不解除會變成分期付款，致告訴人謝宗憲陷於錯誤，依詐欺成員成員指示，匯款右揭金額至右揭帳戶。 109年9月11日18時17分許 49,987元  彰化銀行帳號 00000000000000號帳戶 ⒈證人即告訴人謝宗於警詢之陳述（見臺灣士林地方檢察署109年度偵字第17705號卷【下稱偵字17705卷】第65至71頁） ⒉謝宗憲所申設之日盛銀行帳號00000000000000號帳戶109年9月1日至109年9月14日之交易明細（偵字17705卷第75頁） ⒊臺北市政府警察局中山分局長安東路派出所受理刑事案件報案三聯單（偵字17705卷第95頁） ⒋被告所申設之彰化銀行帳號00000000000000號帳戶109年9月1日至109年9月18日之優/數位/境外資金帳戶-止扣明細查詢（偵字17705卷第35頁）    109年9月11日18時19分許 49,987元   2 陳彥廷 （起訴書附表編號2） 詐欺集團成員於109年9月11日17時58分許佯裝為柯達飯店人員、台新銀行信用卡客服人員，佯稱請款錯誤，因人員疏失改成請款10筆，要協助進行取消，致告訴人陳彥廷陷於錯誤，依詐欺成員成員指示，匯款右揭金額至右揭帳戶。 109年9月11日18時27分許 49,989元 國泰世華銀行帳號 000000000000號帳戶 ⒈證人即告訴人陳彥廷於警詢之陳述（偵字17705卷第97至99頁） ⒉陳彥廷花旗（台灣）銀行帳號卡、匯出/轉出交易通知、中國信託銀行自動櫃員機交易明細表（偵字17705卷第105頁） ⒊臺北市政府警察局北投分局光明派出所受理刑事案件報案三聯單（17705卷第125頁） ⒋被告所申設之國泰世華銀行帳號000000000000號帳戶109年9月1日至109年9月25日之對帳單（偵字17705卷第226至227頁） ⒌被告所申設之彰化銀行帳號00000000000000號帳戶109年9月1日至109年9月18日之優/數位/境外資金帳戶-止扣明細查詢（偵字17705卷第35頁）    109年9月11日18時29分許 49,989元      109年9月11日18時43分許 29,989元 彰化銀行帳號 00000000000000號帳戶  3 林卓 （起訴書附表編號3） 詐欺集團成員於109年9月11日18時37分許，佯裝為谷墨商旅服務人員、玉山銀行客服人員，佯稱帳務錯誤，需要修正，致告訴人林卓陷於錯誤，依詐欺成員成員指示，匯款右揭金額至右揭帳戶。 109年9月11日19時10分許 17,989元 彰化銀行帳號 00000000000000號帳戶 ⒈證人即告訴人林卓於警詢之陳述（偵字17705卷第43至44頁） ⒉網路銀行存款交易明細查詢手機截圖共1張（偵字17705卷第49頁） ⒊臺北市政府警察局文山第二分局萬盛派出所受理刑事案件報案三聯單（偵字17705卷第63頁） ⒋呂心妤彰化銀行帳號00000000000000號帳戶109年9月1日至109年9月18日之優/數位/境外資金帳戶-止扣明細查詢（偵字17705卷第35頁） 4 簡嘉琪 （起訴書附表編號4） 詐欺集團成員於109年9月11日某時許，佯裝為FUNNOW購物平台人員，佯稱交易系統錯誤，會扣款十筆，要協助進行取消，致告訴人簡嘉琪陷於錯誤，依詐欺成員成員指示，匯款右揭金額至右揭帳戶。 109年9月11日20時13分許 9,017元 新光銀行帳號 0000000000000號帳戶 ⒈證人即告訴人簡嘉琪於警詢之陳述（偵字17705卷第129至131頁） ⒉台北富邦銀行自動櫃員機交易明細表共2張（偵字17705卷第135頁） ⒊新北市政府警察局新莊分局中港派出所受理刑事案件報案三聯單（偵字17705卷第149頁） ⒋呂心妤新光銀行帳號0000000000000號帳戶109年9月1日至109年9月25日之存款帳戶存提交易明細查詢明細表（偵字17705卷第41頁） 5 蔡宗穎 （起訴書附表編號5） 詐欺集團成員於109年9月11日19時57分許，佯裝為柯達飯店網路訂房人員，佯稱協助辦理網路購物退款，致告訴人蔡宗穎陷於錯誤，依詐欺成員成員指示，匯款右揭金額至右揭帳戶。 109年9月11日20時16分許 9,999元 新光銀行帳號 0000000000000號帳戶 ⒈證人即告訴人蔡宗穎於警詢之陳述（偵字17705卷第153至155頁） ⒉網路銀行存款交易明細查詢手機截圖共2張（偵字17705卷第161頁） ⒊新北市政府警察局三峽分局二橋派出所受理刑事案件報案三聯單（偵字17705卷第177頁） ⒋被告所申設之新光銀行帳號0000000000000號帳戶109年9月1日至109年9月25日之存款帳戶存提交易明細查詢明細表（偵字17705卷第41頁）    109年9月11日20時18分許 9,999元   6 趙苡晴 （起訴書附表編號6） 詐欺集團成員於109年9月11日20時30分許，佯裝為谷墨商旅、郵局客服人員，佯稱資料誤植團體旅客的訂單，多刷20筆訂房資料，要協助進行取消，致告訴人趙苡晴陷於錯誤，依詐欺成員成員指示，匯款右揭金額至右揭帳戶。 109年9月11日20時30分許 26,287元 新光銀行帳號 0000000000000號帳戶 ⒈證人即告訴人趙苡晴於警詢之陳述（偵字17705卷第179至180頁） ⒉手機通話紀錄、中華郵政WebATM轉帳明細表截圖共2張（偵字17705卷第183頁） ⒊嘉義縣政府警察局水上分局水上派出所受理刑事案件報案三聯單（偵字17705卷第197頁） ⒋被告所申設之新光銀行帳號0000000000000號帳戶109年9月1日至109年9月25日之存款帳戶存提交易明細查詢明細表（偵字17705卷第41頁） 7 陳樂知 （起訴書附表編號7） 詐欺集團成員於109年9月11日22時許，佯裝為城市商旅、華南銀行客服人員，佯稱電腦系統出錯，多刷10筆款項，要協助進行取消，致告訴人陳樂知陷於錯誤，依詐欺成員成員指示，匯款右揭金額至右揭帳戶。 109年9月11日22時39分許 29,123元 台新銀行帳號 00000000000000號帳戶 ⒈證人即告訴人陳樂知於警詢之陳述（偵字17705卷第199至201頁） ⒉陳樂知華南銀行帳號000000000000號帳戶之109年9月5日至109年9月12日之交易明細（偵字17705卷第205頁） ⒊臺北市政府警察局中正第二分局思源街派出所受理刑事案件報案三聯單（偵字17705卷第219頁） ⒋臺北市政府警察局中正第二分局思源街派出所陳報單（偵字17705卷第221頁） ⒌被告所申設之台新銀行帳號00000000000000號帳戶109年1月1日至109年9月25日之交易明細（偵字17705卷第232至234頁） 8 林宗俞 （士檢110年度偵字第3386併辦意旨書） 詐欺集團成員於109年9月11日17時52分許，佯裝為愛森堡汽車旅館、台新銀行客服人員，佯稱系統錯誤，誤登記為團體旅客，多刷10筆訂房資料，要協助進行取消，致告訴人林宗俞陷於錯誤，依詐欺成員成員指示，匯款右揭金額至右揭帳戶。 109年9月11日18時56分許 29,986元 國泰世華銀行帳號 000000000000號帳戶 ⒈證人即告訴人林宗俞於警詢之陳述（見臺灣士林地方檢察署110年度偵字第3386號卷【下稱偵字3386卷】第13至16頁） ⒉詐騙電話通訊紀錄、交易明細翻拍照片共2張（偵字3386卷第17頁） ⒊國泰世華銀行自動櫃員機交易明細表共2張（偵字3386卷第19頁） ⒋被告所申設之國泰世華銀行帳號000000000000號帳戶109年9月11日至109年9月16日之對帳單（偵字3386卷第23至25頁）    109年9月11日19時18分許 30,000元      109年9月11日19時21分許 28,000元